【裁判字號】    98,上訴,2967
【裁判日期】    980831
【裁判案由】    違反商業會計法等
【裁判全文】
臺灣高等法院刑事判決                98年度上訴字第2967號
上  訴  人
即  被  告  甲○○
上列上訴人因違反商業會計法等案件，不服臺灣板橋地方法院97
年度重訴字第62號，中華民國98年6 月22日第一審判決（起訴案
號：臺灣板橋地方法院檢察署97年度偵緝字第2363號），提起上
訴，本院判決如下：
    主  文
上訴駁回。
    理  由
一、按刑事訴訟法第三百五十條、第三百六十一條規定，不服地
    方法院之第一審判決而上訴者，須提出上訴書狀，並應敘述
    具體理由，為上訴必備之程式。倘已提出上訴理由，但所提
    非屬具體理由者，則由第二審法院以上訴不合法律上之程式
    ，判決駁回。而所謂具體理由，必係依據卷內既有訴訟資料
    或提出新事實或新證據，指摘或表明第一審判決有何採證認
    事、用法或量刑等足以影響判決本旨之不當或違法，而構成
    應予撤銷之具體事由，始克當之（例如：依憑證據法則具體
    指出所採證據何以不具證據能力，或依憑卷證資料，明確指
    出所為證據證明力之判斷如何違背經驗、論理法則）；倘僅
    泛言原判決認定事實錯誤、違背法令、量刑失之過重或輕縱
    ，而未依上揭意旨指出具體事由，皆難謂係具體理由，俾與
    第二審上訴制度旨在請求第二審法院撤銷、變更第一審不當
    或違法之判決，以實現個案救濟之立法目的相契合，並節制
    濫行上訴。又上訴意旨對於原判決實體上之違法，或程序上
    之違法，均必須為具體的指摘，俾得就其指摘事項加以審查
    。至上訴理由書雖指摘原判決有刑事訴訟法第三百七十九條
    某幾款之違背法令情形，但核其所述事實，與各該款之違法
    情形無一符合時，（例如當事人或辯護人在原審並未聲請調
    查某證據，竟指摘其未予調查該證據。又如誤以在訴訟上其
    他主張為上訴事項，而指原審未予判決。又如指原判決不載
    未予諭知緩刑之理由為理由不備之類），仍不能認為其上訴
    已合法律上之程式（最高法院七十一年度第三次刑事庭會議
    決議一參照）。
二、查本件上訴人即被告甲○○提起上訴，其上訴理由略以：上
    訴人於原審審理中曾聲請傳訊證人侯慧真（上訴狀誤載為侯
    慧珍），即可明白上訴人陳述是否屬實，且侯慧真於臺灣板
    橋地方法院檢察署偵查中（按上訴人誤認係臺灣板橋地方法
    院審理中）已說明本案，申請統一發票之過程都是由周先生
    親手將資料拿給她，原審未依證據認定犯罪事實云云。惟上
    訴人於原審已自白犯行，並經證人宋兆莉、侯慧真於偵查中
    供證屬實，且有財政部臺灣省北區國稅局九十七年五月一日
    北區國稅審四字第○九七○○一八六一五號函所附該局查緝
    案件稽查報告、帕司古公司基本資料、委託書、營利事業統
    一發證設立登記申請書、設立登記表、使用統一發票申請書
    、專案申請調檔統一發票查核名冊、專案申請調檔統一發票
    查核清單等資料在卷可憑。而被告於原審並未聲請傳訊證人
    ，亦有原審準備程序及簡式審判筆錄可憑（原審卷第四五、
    四六、七○、七一頁）。是原判決實質上並無被告所指應於
    審判期間調查之證據而未予調查，及認定犯罪事實未依證據
    認定之違背法令事實存在。故被告上訴意旨漫事指摘，自尚
    難認其已依據卷內既有訴訟資料或提出新事證，指摘或表明
    第一審判決有何採證認事、用法或量刑等足以影響判決本旨
    之不當或違法，而構成應予撤銷之具體事由。是被告上訴，
    未以書狀敘述具體理由，應認其上訴為不合法律上之程式，
    爰不經言詞辯論，予以駁回。
三、據上論斷，應依刑事訴訟法第三百六十七條前段、第三百七
    十二條，判決如主文。
中    華    民    國    98    年    8     月    31    日
            刑事第二十一庭審判長法  官  蘇隆惠
                                法  官  曾家貽
                                法  官  楊力進
以上正本證明與原本無異。
如不服本判決，應於收受送達後10日內向本院提出上訴書狀，其
未敘述上訴之理由者並得於提起上訴後10日內向本院補提理由書
（均須按他造當事人之人數附繕本）「切勿逕送上級法院」。
                                書記官  楊麗娟
中    華    民    國    98    年    8     月    31    日


司法院資訊處製作；財團法人民間司法改革基金會備份。
